Finding Aid for the Paul Friedländer Papers, 1848-1976 LSC.1551
UCLA Library Special Collections
- Offprints and pamphlets from the Friedländer library
  - Hanfmann, George M.A., "A Masterpiece of late Roman Glass Painting" Archaeology 9,., 1956; 956.; pp.3-7 (Offprint). (Box 23)
  - Hanfmann, George M.A., "Harvard-Cornell Team Makes Progress in Sardis" Harvard: Official Program for the Dartmouth Game (vol. 31),., 1959; 957.; pp.[1-3] (Offprint, removed from Hesperia Art Bulletin Spring 1957). (Box 23)
  - Harder, Richard, "Eine neue Schrift Plotins" Hermes 71,., 1936; 958.; pp.1-10 (Offprint). (Box 23)
  - Harder, R(ichard) "Timaios 4" Paulys Realenzyklopädie der klassischen Altertumswissenschaft., 1935; 959.; cc. 1226 (Offprint; inscribed). (Box 23)
  - Harder, Richard, review: é. Bréhier, La philosophie de Plotin, Deutsche Literaturzeitung,., 1929; 960.; pp.1289-91 (Offprint). (Box 23)
  - Harder, Richard, review: M. Tulli Ciceronis scripta quae manserunt omnia fasc. 39 [De re publica ed. K. Ziegler], 45 [de natura deorum edd. O. Plasberg/W. Ax], 48 [de offciis ed O. Plasberg] (Teubner). Gnomon 9,., 1933; 961.; pp.486-490 (Offprint). (Box 23)
  - Harder, Richard, review: Plotin, Ennéades ed. É. Bréhier. Gnomon 4,., 1928; 962.; pp.638-653 (Offprint). (Box 23)
  - Harder, Richard, review: O. Regenbogen, Denkschrift über einige Fragen des altsprachlichen Universitätsunterrichts. Gnomon 7,., 1931; 963.; pp.154-165 (Offprint; marked). (Box 23)
  - Harnack, Adolf von, "Studien zur Vulgata des Hebräerbriefs" SItzungsberichte der preussischen Akademie der Wissenschaften V., 1920; 964.; pp.179-201 (Whole number). (Box 23)
  - Harnack, Adolf von, "Ueber I. Kor. 14, 32 ff. u. Röm. 16, 25 ff. nach der ältesten Ueberlieferung und der Marcionitischen Bibel" in Sitzungsberichte der preussischen Akademie der Wissenschaften 32,., 1919; 965.; pp.527-536 (Whole number, unopened; inscribed). (Box 23)
  - Harnack, Adolf von, "Zur Abhandlungden des Hrn. Holl: 'Zur Auslegung des 2 Artikels des sog. apostolischen Glaubenbekenntnisses'" in Sitzungsberichte der preussischen Akademie der Wisssenschaften VI, VII., 1919; 966.; pp.112-116 (Whole number; inscribed). (Box 23)
  - Harrison, Ernest, "?ANEION" Classical Review 49,., November 1935; 967.; p.172 (Offprint)[missing]. (Box 23)
  - Harrison, Ernest, [report on paper "Elmsley's Law'] Philological Society May 9, 1935, Cambridge University Reporter., November 14, 1933; 968.; p.-- (Offprint). (Box 23)
    Removed from his reviews of the Teubner Plutarch.
  - Harrison, Ernest, [report of papers on A sanctuary in Alexandria; a dialect word in Aeschylus; Hypermnestra (Aesch. P.V. 853-869)] Philological Society,, Cambridge University Reporter., May 9, 1935 May 21, 1935; 969.; p.-- (Offprint). (Box 23)
  - Harrison, Ernest, review: "The Loeb Strabo and Athenaeus," Classical Review 49,., 1935; 970.; p.68 (Offprint; inscribed). (Box 23)
  - Harrison, Ernest, reviews: Plutarchi Vitae Parallelae vol.2 fasc. I rec. K. Ziegler; Moralia vol.3 rec. W.R. Paton, M. Pohlenz, W. Sieveking, Moralia III tr. F.C. Babbitt,Classical Review 48,., 1934; 971.; pp.26-27 (Offprint; inscribed). (Box 23)
    Removed above, his report on paper "Elmsley's Law."
  - Harrison, Ernest, review: Theognis von F. Jacoby, Classical Review 46,., December 1932; 972.; pp.252-256 (Offprint, inscribed; annotated). (Box 23)
  - Harrison, Jane E(llen), "Note on the Mystica Vannus lacchi" Annual of the British School at Athens 10,., 1903/4; 973.; pp.144-147 (Offprint; inscribed to PF). (Box 23)
  - Harster, W., "Bronzegeräte aus Rheinzabern" Der XXXVI Versammlung deutscher Philogen und Schulmänner zu Karlsruhe, Trier 1882., 974.; pp.1-32, plates 7-8 (Pamphlet; ex-libris Karl Praechter). (Box 23)
  - Hartmann, Felix, "Aorist und Imperfektum" Zeitschrift für vergleichende Spracht-forschung 48, s.a., 975.; pp.1-47 (Offprint). (Box 23)
  - Hartmann, Felix, "Aorist und Imperfektum" Zeitschrift für vergleichende Sprachtforschung 49, s.a., 976.; pp.1-73 (Offprint). (Box 23)
    Removed to Correspondence, Kober, Margarck, registration form for Friedländer's class, 1919.
  - Hartmann, Nicolai, "Aristoteles und Hegel" Beiträge zur Philosophie des deutschen Idealismus 3,., 1923; 977.; pp.1-36 (Offprint). (Box 23)
  - Haupt, Paul, "Philological Studies" American Journal of Philology 45,., 1924; 978.; pp.47-63 (Offprint). (Box 23)
  - Haym, Rudolfus, De pulchri atque artis notione. Particula prima, Halis: typis Gebau-eriis,., 1850; 979.; (Pamphlet). (Box 23)
  - Heberdey, Rudolf, "Vorläufiger Bericht über die Grabungen in Ephesus 1905/06" Jahresheft des östereischen archäologischen Institut 10,., 1907; 980.; cc. 61-78 (Offprint; inscribed to PF). (Box 23)
  - Hefermehr, Ernst, "Menekrates von Nysa und die Schrift vom Erhabenen (mit einem Anhang über Apollonius, den Lehrer des Porphyrius" Rheinisches Museum für Philologie 61., 981.; pp.283-303 (Offprint, inscribed; annotated), with manuscript enclosure (2pp., 1 leaf: inc. "23. 5 | richte ich, bezüglich der"). Removed to Correspondence, H[efermehr, Ernst], to Paul Friedländer, July 2, 1906. Autograph postcard signed. (Box 23)
  - Hefermehl, Ernestus, Studia in Apollodori ?EPI TE?N, Berolini: typis expressit W. Pormetter,., 1905; 982.; (Pamphlet; inscribed; annotated). (Box 23)
  - Hefermehl, E(rnst) "Studien zu den Homerpapyri" Philologus 66, s.a., 983.; pp.192-201 (Offprint). (Box 23)
  - Heidegger, Martin, "Aus der letzten marburger Vorlesung" Zeit und Geschichte:Dankesgabe an Rudolf Bultmann, Tübingen., 1964; 984.; pp.491-507 (Offprint, inscribed to PF; marked). (Box 23)
  - Heidegger, Martin, "Vom Wesen des Grundes" Festschrift für Edmund Husserl, Halle: front cover only (Box 10)., 1929; 985. (Box 23)
  - Heinemann, Fritz, review: é. Krakowski, L'esthétique de Plotin et son influence, Deutsche Literaturzeitung., October 9, 1932; 986.; cc. 1937-1942 (Offprint; inscribed). (Box 23)
  - Heinemann, Isaak, review: P.O. Kristeller, Der Begriff der Seele in der Ethik des Plotin, Deutsche Literaturzeitung,., June 28, 1931; 987.; cc. 1205-1208 (Offprint; inscribed). (Box 23)
  - Heinemann, I(saak) reviews: P.J. Koets, ?EISI?AIMONIA; H. Bolkestein, Theophrastos" Charaker der Deisidaimonia als religionsgeschichtliche Urkunde, Deutsche Literaturzeitung,., September 13, 1931; 988.; cc. 1740-1747 (Offprint). (Box 23)
  - Heinemann, Margret, Landschaftliche Elemente in der griechischen Kunst bis Polygnot, Bonn: Friedrich Cohen,., 1910; 989.; (Pamphlet; annotated). (Box 23)
  - Heinze, H., Sachlicher Commentar zu Plutarch's pythischen Schriften, Danzig: Druck von Edwin Groening,., 1878; 990.; (Pamphlet). (Box 23)
  - Heinze, R., review: M. Tulli Ciceronis de finibus bonorum ed. J.S. Reid. Gnomon 4,., 1928; 991.; pp.268-278 (Offprint; inscribed). (Box 23)
  - Heisenberg, W., "Wolfgang Paulis philosophische Auffassungen" Die Naturwissenschaften 24,., 1959; 992.; pp.661-663 (Offprint) (box 3). (Box 23)
  - Hell, Günther, "Zur Datierung des siebenten und achten platonischen Briefes" Hermes 67,., 1932; 993.; pp.295-302 (Offprint; inscribed). (Box 23)
  - Helm, Rudolf, Cicero: seine Werke im Rahmen seines Lebens, Rede zur Jahresfeier der Universität, Rostock: Verlag von H. Warkentiens Universitätsbuchhandlung,., 1922; 994.; (Pamphlet; unopened). (Box 23)
  - Hehn, Rudolf, Eusebius: siebenter Band, zweiter Teil [Einleitung] (Die griechischen christlichen Schriftsteller der ersten drei Jahrhunderte), Leipzig: J.C. Hinrichs'sche Buchhandlung,., 1926; 995.; (Pamphlet). (Box 23)
  - Helm, Rudolf, Hugo Grotius, Rostock: Verlag von H. Warkentiens Buchhandlung,., 1920; 996.; (Pamphlet). (Box 23)
  - Helm, [Rudolf] "Kynismus" [Pauly-Wissowa, Real-Enzyklopädie der klassischen Al-tertumswissenschaft]., 997.; cc. 3-24 (Offprint: cc. 1-32). (Box 23)
  - Helm, Rudolf, "Observatiunculas ad Ps.-Quintiliani declamationes pertinentes" UtPictura Poesis: Studia Latina Petro Iohanni Enk septuagenario oblat, Leiden: E.J. Brill,., 1955; 998.; (Offprint; inscribed). (Box 23)
  - Helm, Rudolf, "Valerius Maximus, Seneca und die 'Exemplasammlung'" Hermes 74,., 1939; 999.; pp.130-154 (Offprint). (Box 23)
  - Hendrickson, G.L., "Literary Sources in Cicero's Brutus and the Technique of Citation in Dialogue" American Journal of Philology 27, s.a., 100.; pp.184-199 (Offprint). (Box 23)
  - Hendrickson, G.L., "The First Satire of Persius" Classical Philology 23,., 1928; 1001.; pp.97-112 (Offprint). (Box 23)
  - Hendrickson, G.L., "The Heracles Myth and its Treatment by Euripides" University of Wisconsin in Language and Literature no.3, s.a., 1002.; pp.11-29 (Offprint). (Box 23)
  - Hendrickson, G.L., "The Memoirs of Rutilius Rufus" Classical Philology 28,., 1933; 1003.; pp.153-175 (Offprint). (Box 23)
  - Hendrickson, G.L., "The 'Syphilis' of Fracastoro. With some Observations on the Origin and History of the Word 'Syphilis'" Bulletin of the Institute of the History of Medicine 2,., 1934; 1004.; pp.515-546 (Offprint: 515-557: inscribed to PF). (Box 23)
  - Hendrickson, G.L., "Vates biformis" Classical Philology 44,., 1949; 1005.; pp.30-32 (Offprint). (Box 23)
  - [Hendrickson, G.L.] George Lincoln Hendrickson Nonagenarius May 15,., 1955; 1006.; (Pamphlet; corrected; inscribed to PF). (Box 23)
  - Henning, Erich, De tragicorum Atticorum narrationibus, Gottingae: officina academica Dieterichiana,., 1910; 1007.; (Pamphlet). (Box 23)
  - Hense, Conrad, "Ein Fragment des Athenodorus von Tarsus" [Rheinisches Museum für Philologie 62, s.a.]., 1008.; pp.313-315 (Offprint). (Box 23)
  - Hense, O., "Zu Antipatros von Tarsos" Rheinisches Museum für Philologie 73, s.a., 1009.; pp.290-305 (Offprint; annotated). (Box 23)
  - Hergt, Hermann, "?POB?EHMA, METO?OS, Y?OTESIS bei Platon. Untersuchungen zu Platons philosophischer Terminologie" (Auszug aus der Dissertation), Munich., 1925; 1010.; (2pp.). (Box 24)
  - Herrlich, Samuel, Antike Wunderkuren: Beiträge zu ihrer Beurteilung, Berlin: Weidmannsche Buchhandlung,., 1911; 1011.; (Pamphlet; inscribed to PF). (Box 24)
  - Herrlich, S[amuel], Epidaurus, eine antike Heilstätte, Berlin: R. Gaertners Verlagsbuchhandlung,., 1898; 1012.; (Pamphlet; map; marked). (Box 24)
  - Herter, Hans, "Das Leben ein Kinderspiel" Bonner Jahrbücher 161,., 1961; 1013.; pp.73-84 (Offprint; corrected; inscribed). (Box 24)
  - Herter, Hans, "Die Rundform in Platons Atlantis und ihre Nachwirkung in der Villa Hadriani" Rheinisches Museum für Philologie n.f. 96,., 1953; 1014.; pp.1-20 (Offprint, inscribed). (Box 24)
  - Herter, Hans, "Gott und die Welt bei Platon: eine Studie zum Mythos des Politikos" Bonner Jahrbücher 158,., 1958; 1015.; pp.106-117 (Offprint, inscribed, annotated; Typescript note). (Box 24)
    Manuscript Enclosure: removed to Correspondence, Herter, Hans, to Paul Friedländer, October 25, 1960 (Envelope only).
  - Herter, Ioannes [Hans], "Grattianum.", 1016.; pp.361-370 (Offprint, inscribed). (Box 24)
  - Another copy., 1017.; (Offprint). (Box 24)
  - Herter, Hans, "Nemeseia" "Nemesis" Paulys Realenzyklopädie der klassischen Altertumswissenschaft., 1018.; cc. 2337, 2337-2380 (Offprint, inscribed, annotations). (Box 24)
  - Herter, Hans, "Platon's Atlantis" Bonner Jahrbücher 133,., 1928; 1019.; pp.28-47 (Offprint, inscribed, marked). (Box 24)
  - Another copy., 1020.; (Offprint). (Box 24)
    Cutting removed to Offprints, Sellnick, G., Sellnick, "Weltall und Mensch: Weluntergang und Atlantiskatastrophe von einst" Neues Deutschland, August 1, 1934 p.. --.
  - Herter, Hans, "Pylos und Melos" Rheinisches Museum für Philologie 97,., 1954; 1021.; pp.316-343 (Offprint, inscribed). (Box 24)
  - Herter, Hans, "Telchinen" Paulys Realenzyklopädie der klassischen Altertumswissenschaft., 1022.; cc. 197-224 (Offprint, inscribed). (Box 24)
  - Herter, Hans, "Walther Kranz" Gnomon., 1960; 1023.; pp.782-784 (Offprint). (Box 24)
  - Herter, Hans, rev. Bericht der Römisch-Germanischen Kommission 1942, Bonner Jahrbuch 151,., 1951; 1024.; pp.127-132 (Offprint pp.123-152, annotated). (Box 24)
  - Herter, Hans, rev.: Callimachus ed. R. Pfeiffer. Gnomon., 1025.; pp.74-80 (Offprint, inscribed). (Box 24)
  - Hesperia Art Bulletin 1,., Spring 1957; 1026. (Box 24)
    Removed to Correspondence, Hesperia Art, to "Sir," s.a. Typed Letter (1p., 1 leaf).
  - Hesperia Art Bulletin 14, s.a., 1027. (Box 24)
    Removed to Correspondence, Hesperia Art, to "Sir," s.a.Typed Letter with heading) (1p., 1 leaf).
  - Herzog, Otto, "Datierung der Tragödien des Seneca" Rheinisches Museum für Philologie 78, 1928., 1028.; pp.51-104 (Offprint, inscribed by J.V.). (Box 24)
  - Herzog, Otto, "Zu den thasischen Theorenlisten" Hermes 50,., 1915; 1029.; pp.319-320 (Offprint). (Box 24)
  - Hester, Ralph M., "What the University expects of the High School" mimeographed lecture,., November 1, 1968; 1030. (Box 24)
  - Highet, Gilbert, "A Neglected Masterpiece: Olympian Spring" The Antioch Review,., Fall 1952; 1031.; pp.338-346 (Offprint, inscribed) (box 10). (Box 24)
  - Hildebrandt, Kurt, "Goethe und Darwin" Archiv für Geschichte der Philosophie 41,., 1932; 1032.; pp.57-79 (Offprint) (box 3). (Box 24)
  - Hiller von Gaertringen, [Fr.] Freiherr, "Aus der Belagerung von Rhodos 304 v. Chr.: Griechischer Papyrus de Kgl. Museen zu Berlin Sitzungsberichte der königlich preussischen Akadmie der Wissenschaft XXXVI., 1918; 1033.; pp.752-762, Taf. III (Offprint). (Box 24)
  - Hiller von Gaertringen, [Fr. Freiherr], "Lindos im Lichte der dänischen Ausgaben" Archäologischen Anzeiger,., 1904; 1034.; pp.208-213 (Offprint, inscribed). (Box 24)
  - Hiller von Gaertringen, Fr. Freiherr, "Noch einmal das Archilochosdenkmal von Faros" Gesellschaft der Wissenschaften zu Göttingen n.f. 1,., 1934; 1035.; pp.41-58 (Offprint). (Box 24)
  - [Hiller von Gaertringen, F., "Perserepigramme von der Athenischen Agora" Hermes 69,., 1934; 1035a.; pp.205-206 (Offprint). (Box 24)
    See Maas, Paul, "Erinnae in Baucidem Nenia" ibid.
  - Hiller von Gaertringen, F., rev.: Wiegand, Th./Schrader, H., Königliche Museen zu Berlin: Priene, Berliner philologische Wochenschrift no.19., 1905; 1036.; pp.1-15 (Offprint, annotated). (Box 24)
  - Hiller von Gaertringen, Fr. Freiherrn. (Box 24)
    See also Oppenheim.
  - Hirschberger, J., "Wert und Wissen im platonischen Symposion" Philos. Jahrbuch 46,., 1933; 1037.; pp.201-227 (Offprint, inscribed, annotated). (Box 24)
  - Hirzel, Rudolf, Ueber das Rhetorische und seine Bedeutung, Leipzig: S. Hirzel,., 1871; 1038.; (Pamphlet). (Box 24)
  - Hölscher, Gustav, "Urgemeinde und Spätjudentum" Det Norske Videnskaps-Akademie 1 Oslo II. Hist.-Filos. Klasse., 1928; 1039.; pp.1-27 (Offprint, annotated). (Box 24)
  - Hoerber, Robert G., "Plato's Greater Hippias" s.l. s.a., 1040.; pp.143-155 (Offprint, inscribed). (Box 24)
  - Hoffleit, Herbert Benno, summary of dissertation Quo modo originem mali Plato tractaverit, Harvard Studies in Classical Philology., 1041.; pp.148-150 (Offprint: pp.143-150). (Box 24)
  - Hoffmann, E., "Das Weltproblem und seine Begründung durch die Vorsokratiker" Philosophische Propädeutik, Leipzig/Berlin: Teubner,., 1919; 1042.; pp.174-201 (Offprint). (Box 24)
  - Hoffmann, Ernestus, De Aristotelis Physicorum libri septimi duplici forma, Friedenau: Druck von Hermann Brücker,., 1908; 1043.; (Pamphlet). (Box 24)
  - Hoffmann, Ernestus, De Aristotelis Physicorum libri septimi origine et auctoritate pars prior, Dissertatio inauguralis, [Berolini: A.W. Haynii heredum officina]., 1905; 1044.; (Pamphlet). (Box 24)
  - Hoffmann, Ernst, "Der gegenwärtige Stand der Platonforschung" Zeller, Phil. d. Gr. II.1 ed. 5 (Anhang)., 1045.; pp.1051-1105 (i-vii) (Offprint, inscribed, marked). (Box 24)
  - Hoffmann, Ernst, "Der historische Ursprung des Satzes vom Widerspruch" Jahresbericht des Philologischen Vereins 49, s.d., 1046.; pp.1-13 (Offprint, inscribed). (Box 24)
  - Hoffmann, E., Die Auflklärung im 5. Jahrhundert v. Chr., Leipzig/Berlin: Teubner, s.a., 1047.; (Pamphlet, inscribed). (Box 24)
  - Hoffmann, Ernst, "Die Entwicklung des Weltproblems in der vorsokratischen Philosophie" Neue Jahrbücher 34,., 1914; 1048.; pp.425-440 (Offprint). (Box 24)
  - Hoffmann, E., "Methexis und Metaxy bei Platon" [Jahresbericht über die Fortschritte der klassischen Altertumswissenschaft?] 35, s.a., 1049.; pp.49-80 (Fragment, lacking beginning and end). (Box 24)
  - Hoffmann, Ernst, "Plato" [Jahresbericht über die Fortschritte der klassischen Altertumswissenschaft?] 37, s.a., 1050.; pp.264-308 (-320) (Offprint). (Box 24)
  - Hoffmann, Ernst, "Platons Lehre von der Weltseele" Sokrates 7/8,., 1915; 1051.; pp.1-25 (Offprint). (Box 24)
  - Holborn, Hajo, "Greek and Modern Concepts of History" Journal of the History of Ideas 10,., January 1949; 1052.; pp.1-13 (Offprint, inscribed to PF, annotated). (Box 24)
  - Holl, Karl, Augustins innere Entwicklung, Berlin: Verlag der Akademie der Wissenschaften,., 1923; 1053.; (Pamphlet). (Box 24)
  - Holl, Karl, "Zur Auslegung des 2 Artikels des sog. apostolischen Glaubensbekenntnisses" in Sitzungsberichte der preussischen Akademie der Wisssenschaften I-III., 1919; 1054. (Box 24)
  - Holleaux, Maurice études et d'histoire grecques IV, Paris., 1952; 1055.; (Prospectus). (Box 24)
    Removed from Robert, Louis, Hellenica (Prospectus).
  - Holtzmann, Walther, "Die Unionsverhandlungen zwischer Kaiser Alexios I, und Papst Urban II. im Jahre 1089" Byzantinische Zeitschrift 28,., 1928; 1056.; pp.38-67 (Offprint). (Box 24)
  - Homer's Iliad Books I-III edited on the basis of the Ameis-Hentze edition by Thomas D. Seymour, Text Edition, Boston: Ginn & Comapny,., 1887; 1057.; (Pamphlet). (Box 24)
  - Honigmann, Ernst, "Zur Geographie des Ptolemaios" Kilo 20,., 1925; 1058.; pp.202-214 (Offprint, inscribed). (Box 24)
  - Honigmann, E., rev.: Cumont, Franz, Fouilles de Doura-Europos (1922-1923), Zeitschrift der Deutschen Morgenländischen Gesellschaft 6,., 1927; 1059.; pp.294-298 (Offprint). (Box 24)
  - Horace, The Odes, Epodes and Carmen Saeculare edited by Clifford Herschel Moore, Text edition, New York: American Book Company,., 1902; 1060.; (Pamphlet). (Box 24)
  - Horn, F., Ueber ein Stück wissenschaftlicher Kritik in deutschen Landen, Wien: Selbstverlag des Verfassers,., 1907; 1061.; (Pamphlet). (Box 24)
  - Horna, Konstantin, "Metrische und textkritisiche Bemerkungen zu den Gedichten des Eugenics von Palermo" Byzantinische Zeitschrift 14, s.a., 1062.; pp.468-478 (Offprint, ex-libris Karl Praechter). (Box 24)
  - Howald, Ernst, "Die Schrift des Philolaos" Essays on the History of Medicine presented to Professor Karl Sudhoff, Zürich s.a., 1063.; pp.1-10 (Offprint, inscribed). (Box 24)
  - Hubert, Kurt, "Der Bau der Ciceronischen Rede pro M. Tullio" Hermes 48,., 1913; 1064.; pp.631-633 (Offprint). (Box 24)
  - Hude, Karl, Les oraisons funèbres de Lysias et de Platon, København., 1917; 1065.; (Pamphlet). (Box 24)
  - Hyphe: Tapis, Tapisseries, Tissus 2.8,., March-April 1947; 1066. (Box 24)
  - Ihm, M., "Der griechische und lateinische Dictys" Hermes 44,., 1909; 1067.; pp.1-22 (Offprint). (Box 25)
  - Immisch, Otto, "Bemerkungen zur Schrift vom Erhabnen" Sitzungsberichte derHeidelberger Akademie der Wissenschaften, Philosophisch-historische Klasse., 1924/25; 1068.; pp.1-36 (Offprint). (Box 25)
  - Immisch, Otto, "Geschichte des groszherzoglich hessischen philologischen Seminars in Giesen (zu seiner Jahrhundertfeier am 20 März 1912)" Mitteilungen des Oberhessischen Geschichtsvereins 20,, pp.1-21., 1069. (Box 25)
  - Immisch, Otto, Oeffentliche Feier der Uebergabe des Rektorats am 10 Mai 1924. Rede, Freiburg i. B.: Druck von C.A. Wagner Buchdruckerei A.-G.,., 1070. (Box 25)
  - Immisch, Otto, "Sprach- und stilgeschichtliche Parallelen zwischen Griechisch und Lateinisch" Neue Jahrbücher für klassische Altertum Geschichte und deutsche Literatur 29,., 1912; 1071.; pp.27-49 (Offprint, inscribed; annotated). (Box 25)
  - Immisch, Otto, "Zu Tibull" Festschrift zur 700-Jahr-Feier der Kreuzschule zu Dresden., 1926; 1072.; pp.40-45 (Offprint). (Box 25)
  - Index lectionum quae auspiciis regis augustissimi Guilelmi imperatoris Germanici in Universitate Litteraria Friderica Guilelma, Berolini: formis academicis (G. Vogt):
    - . (Horace)., 1886 April 28/August 15; 1073.; 2 copies. (Box 25)
    - . (Propertius)., 1886 October 16/1887 March 15; 1074. (Box 25)
    - . (Plato)., 1890 October 16/1891 March 15; 1075. (Box 25)
    - . (Plato)., 1900 October 16/1901 March 15; 1076. (Box 25)
    - . (Accius)., 1901 April 16/1901 August 15; 1077. (Box 25)
    - . (Plautus)., 1901 October 16/1902 March 15; 1078. (Box 25)
    - . (Pacuvius)., 1903 October 16/1904 March 15; 1079. (Box 25)
    - . (Sophocles)., 1904 April 16/1904 August 15; 1080. (Box 25)
    - . (Horace)., 1904 October 16/1905 March 15; 1081. (Box 25)
    - . (Vergil)., 1905 April 26/1905 August 15; 1082. (Box 25)
    - . (Cicero)., 1905 October 16/1906 March 15; 1083. (Box 25)
    - . (Aristotle; Cramer, Anecdota Graeca)., 1906 April 17/1906 August 15; 1084.; 2 copies. (Box 25)
  - Iñigo, Emilio Lledó, "La estructura dialectica del Eutifron Platonico" Revista de filosofia 17,., 1958; 1085.; pp.363-393 (Offprint, inscribed). (Box 25)
  - Iñigo, Emilio Lledó, "Philosophos basileus (Platón. República, 473 d-e)" Revista de Filosofia 19,., 1960; 1086.; pp.37-55 (Inscribed to PF). (Box 25)
  - Ippel, Albert, Der dritte pompejanische Stil: ein Beitrag zu seiner Geschichte, Inaugural-Dissertation, Berlin., 1910; 1087.; (Pamphlet, inscribed; annotated). (Box 25)
  - Jachmann, Guntherus, De Aristotelis didascliis, Dissertatio inauguralis, Gottingae: officina academica Dieterichiana,., 1909; 1088.; (Pamphlet, inscribed). (Box 26)
  - Jachmann, Günther, "Der Eunuchus des Terenz" Nachrichten der K. Gesellschaft der Wissenschaften zu Göttingen, Philologisch-historische Klasse., 1921; 1089.; pp.69-88 (Offprint, inscribed). (Box 26)
  - Jachmann, Günther, "Der Name Hellespont" Rheinisches Museum für Philologie 70,., 1915; 1090.; pp.640-644 (Offprint). (Box 26)
  - Jachmann, Günther, "Die dichterische Technik in Vergils Bukolica.", 1091.; pp.101-120 (Offprint, inscribed). (Box 26)
  - Jachmann, Günther, Die Originalität der römischen Literatur, Leipzig/Berlin: B.G. Teubner., 1926; 1092.; (Inscribed). (Box 26)
  - Jachmann[, Günther], "P. Terentius Afer" Paulys Realenzyklopädie der klassischen Altertumswissenschaft., 1093.; pp.1-26 (Offprint, inscribed). (Box 26)
  - Jachmann, Günther, "Zum Pseudolus des Plautus" Philologus 88,., 1933; 1094.; pp.443-456 (Offprint, inscribed). (Box 26)
  - Jackson, Henry, "Plato's Later Theory of Ideas. II. The Parmenides" Journal of Philology no.11,., ca. 1883; 1095.; pp.287-331 (Offprint). (Box 26)
  - Jacobsohn, H., "Einige griechische Komposita" Acta philologica Scandinavica, Køben-havn., 1930; 1096.; pp.207-208 (Offprint). (Box 26)
  - Jacobsohn, Hermann, "Kasusflexion und Gliederung der indogermanischen Sprachen" Festschrift für Wackemagel., 1097.; pp.204-216 (Offprint). (Box 26)
  - Jacobsohn, H., "Lat. canes" Zeitschrift für vergleichende Sprachforschung s.a., 1098.; pp.55-66 (Offprint). (Box 26)
  - Jacobsohn, Hermann, "S?????a" Zeitschrift für vergleichende Sprachforschung 54, s.a., 1099.; pp.254-286 (Offprint, annotated). (Box 26)
  - Jacobsohn, H., [Strava bei Jordanes] Zeitschrift für deutsches Altertum und deutsche Litteratur s.a., 1100.; p.88 (Offprint). (Box 26)
  - Jacobsohn, Hermann, "Sublimen" Glotta 16, s.a., 1101.; pp.48-61 (Offprint). (Box 26)
  - Jacobsohn, Hermann, "Zahlensystem und Gliederung der indogermanischen Sprachen"; "Dissimilation in Zahlwörtern"; "Tagen baren Löneborger kind" Zeitschrift für vergleichende Sprachforschung 54, s.a., 1102.; pp.76-99, 99-100, 101-102 (Offprint, annotated). (Box 26)
  - Jacobsohn, Hermann, "Zum homerischen "??te??? p??te???" Zeitschrift für vergleichende Sprachforschung 56,., 1928; 1103.; pp.1-9 (Offprint). (Box 26)